<!DOCTYPE html PUBLIC "-//W3C//DTD XHTML 1.0 Transitional//EN" "http://www.w3.org/TR/xhtml1/DTD/xhtml1-transitional.dtd">
<html xmlns="http://www.w3.org/1999/xhtml">
<head>
	<meta http-equiv="Content-Type" content="text/html; charset=iso-8859-1" />
	<title>Ymm‰rr‰ suomea</title>
	<style type="text/css" media="all">@import "css/styles.css";</style>
	<script type="text/javascript" src="swfobject.js"></script>
</head>
<body class="font-medium">
	<div id="main-wrapper">
		<div id="topbar"></div>
		<div id="main-menu">
			<table cellspacing="0" cellpadding="0" border="0" class="add-links"><tr>
				<td class="item"><img class="raquo" src="i/raquo.gif" alt="" height="7" width="4" /><a href="/ymmarra/index.php?moduli=sanakirja">Sanakirja</a></td>
				<td class="item"><img class="raquo" src="i/raquo.gif" alt="" height="7" width="4" /><a href="/ymmarra/index.php?moduli=verbit">Verbiluettelo</a></td>
				<td class="item"><img class="raquo" src="i/raquo.gif" alt="" height="7" width="4" /><a href="/ymmarra/index.php?moduli=kielioppi">Kielioppi</a></td>
			</tr></table>
			<table cellspacing="0" cellpadding="0" border="0"><tr>
				<td class="item"><img class="raquo" src="i/raquo.gif" alt="" height="7" width="4" /><a href="/ymmarra/index.php">Etusivu</a></td>
				<td class="item"><img class="raquo" src="i/raquo.gif" alt="" height="7" width="4" /><a href="/ymmarra/index.php?moduli=tekstit">Lukutekstit</a></td>
			</tr></table>
		</div>
		<div id="content">
			<table cellspacing="0" cellpadding="0" border="0" id="content-wrapper"><tr>
				<td>
					<div id="left-menu">
												<div class="header-verb"><span>Verbit</span></div>
						<div class="menu">
								<div class="init"><a href="/ymmarra/index.php?moduli=verbit&kirjain=a">A</a></div>
								<div class="init"><a href="/ymmarra/index.php?moduli=verbit&kirjain=e">E</a></div>
								<div class="init"><a href="/ymmarra/index.php?moduli=verbit&kirjain=h">H</a></div>
								<div class="init"><a href="/ymmarra/index.php?moduli=verbit&kirjain=i">I</a></div>
								<div class="init"><a href="/ymmarra/index.php?moduli=verbit&kirjain=j">J</a></div>
								<div class="init"><a href="/ymmarra/index.php?moduli=verbit&kirjain=k">K</a></div>
								<div class="init"><a href="/ymmarra/index.php?moduli=verbit&kirjain=l">L</a></div>
								<div class="init"><a href="/ymmarra/index.php?moduli=verbit&kirjain=m">M</a></div>
								<div class="init"><a href="/ymmarra/index.php?moduli=verbit&kirjain=n">N</a></div>
								<div class="init"><a href="/ymmarra/index.php?moduli=verbit&kirjain=o">O</a></div>
								<div class="init"><a href="/ymmarra/index.php?moduli=verbit&kirjain=p">P</a></div>
								<div class="init"><a href="/ymmarra/index.php?moduli=verbit&kirjain=r">R</a></div>
								<div class="init"><a href="/ymmarra/index.php?moduli=verbit&kirjain=s">S</a></div>
								<div class="init"><a href="/ymmarra/index.php?moduli=verbit&kirjain=t">T</a></div>
								<div class="init"><a href="/ymmarra/index.php?moduli=verbit&kirjain=u">U</a></div>
								<div class="init"><a href="/ymmarra/index.php?moduli=verbit&kirjain=v">V</a></div>
								<div class="init"><a href="/ymmarra/index.php?moduli=verbit&kirjain=y">Y</a></div>
								<div class="init"><a href="/ymmarra/index.php?moduli=verbit&kirjain=ƒ">ƒ</a></div>
						</div>					</div>
				</td>
				<td>
					<div id="main-content">
						<div id="path">
							<a href=".">Etusivu</a> &gt; <a href="/ymmarra/index.php?moduli=verbit&kirjain=M">M</a>						</div>
													<h1>MƒƒRƒTƒ</h1>
						<table cellspacing="0" cellpadding="0" border="0">
							<tr>
								<td colspan="2" style="padding-bottom:10px;"><strong>Aktiivin indikatiivi</strong></td>
							</tr>
							<tr>
								<td><pre>PREESENS                   
min‰      m‰‰r‰‰n          
sin‰      m‰‰r‰‰t          
h‰n       m‰‰r‰‰           
me        m‰‰r‰‰mme        
te        m‰‰r‰‰tte        
he        m‰‰r‰‰v‰t        

PASSIIVI
          m‰‰r‰t‰‰n        

IMPERFEKTI                 
         m‰‰r‰sin          
         m‰‰r‰sit          
         m‰‰r‰si           
         m‰‰r‰sitte        
         m‰‰r‰simme        
         m‰‰r‰siv‰t        

PASSIIVI
         m‰‰r‰ttiin        

PERFEKTI
olen     m‰‰r‰nnyt         
olet     m‰‰r‰nnyt         
on       m‰‰r‰nnyt         
olemme   m‰‰r‰nneet        
olette   m‰‰r‰nneet        
ovat     m‰‰r‰nneet        

PASSIIVI
on       m‰‰r‰tty          

PLUSKVAMPERFEKTI
olin     m‰‰r‰nnyt         
olit     m‰‰r‰nnyt         
oli      m‰‰r‰nnyt         
olimme   m‰‰r‰nneet        
olitte   m‰‰r‰nneet        
olivat   m‰‰r‰nneet        
 
PASSIIVI
oli      m‰‰r‰tty          
</pre></td>
								<td>&nbsp;&nbsp;&nbsp;</td>
								<td><pre>     KIELTOMUOTO
    en        m‰‰r‰‰
    et        m‰‰r‰‰
    ei        m‰‰r‰‰
    emme      m‰‰r‰‰
    ette      m‰‰r‰‰
    eiv‰t     m‰‰r‰‰


    ei        m‰‰r‰t‰

   
     en        m‰‰r‰nnyt
     et        m‰‰r‰nnyt
     ei        m‰‰r‰nnyt
     emme      m‰‰r‰nneet
     ette      m‰‰r‰nneet
     eiv‰t     m‰‰r‰nneet


     ei        m‰‰r‰tty


      en      ole m‰‰r‰nnyt
      et      ole m‰‰r‰nnyt
      ei      ole m‰‰r‰nnyt
      emme    ole m‰‰r‰nneet
      ette    ole m‰‰r‰nneet
      eiv‰t   ole m‰‰r‰nneet


      ei      ole m‰‰r‰tty


      en    ollut  m‰‰r‰nnyt
      et    ollut  m‰‰r‰nnyt
      ei    ollut  m‰‰r‰nnyt
      emme  olleet m‰‰r‰nneet
      ette  olleet m‰‰r‰nneet
      eiv‰t olleet m‰‰r‰nneet


      ei    ollut   m‰‰r‰tty
</pre></td>
							</tr>
						</table>
						<table cellspacing="0" cellpadding="0" border="0">
							<tr>
								<td colspan="2" style="padding-bottom:10px;"><strong>Aktiivin konditionaali</strong></td>
							</tr>
							<tr>
								<td><pre>PREESENS
min‰     m‰‰r‰isin         
sin‰     m‰‰r‰isit         
h‰n      m‰‰r‰isi          
me       m‰‰r‰isimme       
te       m‰‰r‰isitte       
he       m‰‰r‰isiv‰t       

PASSIIVI
         m‰‰r‰tt‰isiin     

PERFEKTI
olisin   m‰‰r‰nnyt         
olisit   m‰‰r‰nnyt         
olisi    m‰‰r‰nnyt         
olisimme m‰‰r‰nneet        
olisitte m‰‰r‰nneet        
olisivat m‰‰r‰nneet        

PASSIIVI
olisi    m‰‰r‰tty          
</pre></td>
								<td>&nbsp;&nbsp;&nbsp;</td>
								<td><pre> 
     en          m‰‰r‰isi
     et          m‰‰r‰isi
     ei          m‰‰r‰isi
     emme        m‰‰r‰isi
     ette        m‰‰r‰isi
     eiv‰t       m‰‰r‰isi


     ei           m‰‰r‰tt‰isi


      en olisi    m‰‰r‰nnyt
      et olisi    m‰‰r‰nnyt
      ei olisi    m‰‰r‰nnyt
      emme olisi  m‰‰r‰nneet
      ette olisi  m‰‰r‰nneet
      eiv‰t olisi m‰‰r‰nneet


      ei olisi     m‰‰r‰tty
</pre></td>
							</tr>
						</table>
						<table cellspacing="0" cellpadding="0" border="0">
							<tr>
								<td colspan="2" style="padding-bottom:10px;"><strong>Aktiivin potentiaali</strong></td>
							</tr>
							<tr>
								<td><pre>PREESENS
min‰     m‰‰r‰nnen         
sin‰     m‰‰r‰nnet         
h‰n      m‰‰r‰nnee         
me       m‰‰r‰nnemme       
te       m‰‰r‰nnette       
he       m‰‰r‰nnev‰t       

PASSIIVI
         m‰‰r‰tt‰neen      

PERFEKTI
lienen   m‰‰r‰nnyt         
lienet   m‰‰r‰nnyt         
lienee   m‰‰r‰nnyt         
lienemme m‰‰r‰nneet        
lienette m‰‰r‰nneet        
lienev‰t m‰‰r‰nneet        

PASSIIVI
lienee   m‰‰r‰tty          
</pre></td>
								<td>&nbsp;&nbsp;&nbsp;</td>
								<td><pre> 
      en          m‰‰r‰nne
      et          m‰‰r‰nne
      ei          m‰‰r‰nne
      emme        m‰‰r‰nne
      ette        m‰‰r‰nne
      eiv‰t       m‰‰r‰nne


      ei          m‰‰r‰tt‰ne


      en    liene m‰‰r‰nnyt
      et    liene m‰‰r‰nnyt
      ei    liene m‰‰r‰nnyt
      emme  liene m‰‰r‰nneet
      ette  liene m‰‰r‰nneet
      eiv‰t liene m‰‰r‰nneet 


      ei    liene m‰‰r‰tty
</pre></td>
							</tr>
						</table>
						<table cellspacing="0" cellpadding="0" border="0">
							<tr>
								<td colspan="2" style="padding-bottom:10px;"><strong>Aktiivin imperatiivi</strong></td>
							</tr>
							<tr>
								<td><pre>PREESENS

(sin‰)   m‰‰r‰‰            
(h‰n)    m‰‰r‰tkˆˆn        
(me)     m‰‰r‰tk‰‰mme      
(te)     m‰‰r‰tk‰‰         
(he)     m‰‰r‰tkˆˆt        

PASSIIVI
         m‰‰r‰tt‰kˆˆn      

PERFEKTI

ole      m‰‰r‰nnyt         
olkoon   m‰‰r‰nnyt         
olkaamme m‰‰r‰nneet        
olkaa    m‰‰r‰nneet        
olkoot   m‰‰r‰nneet        

PASSIIVI

olkoon   m‰‰r‰tty          
</pre></td>
								<td>&nbsp;&nbsp;&nbsp;</td>
								<td><pre> 

     ‰l‰         m‰‰r‰‰
     ‰lkˆˆn      m‰‰r‰tkˆ
     ‰lk‰‰mme    m‰‰r‰tkˆ
     ‰lk‰‰       m‰‰r‰tkˆ
     ‰lkˆˆt      m‰‰r‰tkˆ


     ‰lkˆˆn      m‰‰r‰tt‰kˆ



      ‰l‰ ole       m‰‰r‰nnyt
      ‰lkˆˆn olko   m‰‰r‰nnyt
      ‰lk‰‰mme olko m‰‰r‰nneet
      ‰lk‰‰ olko    m‰‰r‰nneet
      ‰lkˆˆt olko   m‰‰r‰nneet



      ‰lkˆˆn olko    m‰‰r‰tty
</pre></td>
							</tr>
						</table>
						<table cellspacing="0" cellpadding="0" border="0">
							<tr>
								<td colspan="2" style="padding-bottom:10px;"><strong>Verbin nominaalimuodot</strong></td>
							</tr>
							<tr>
								<td><pre>I INFINITIIVI              

Lyhyempi muoto:            
         m‰‰r‰t‰           

Pitempi muoto:             
         m‰‰r‰t‰kseni      
         m‰‰r‰t‰ksesi
         m‰‰r‰t‰kseen
         m‰‰r‰t‰ksemme
         m‰‰r‰t‰ksenne
         m‰‰r‰t‰kseen

III  INFINITIIVI           

inessiivi    m‰‰r‰‰m‰ss‰   
elatiivi     m‰‰r‰‰m‰st‰   
illatiivi    m‰‰r‰‰m‰‰n    
adessiivi    m‰‰r‰‰m‰ll‰
abessiivi    m‰‰r‰‰m‰tt‰   
instruktiivi m‰‰r‰‰m‰n     
                           
Passiivi
instruktiivi m‰‰r‰tt‰m‰n   
                           
                           




<pre>


</BODY>
</HTML>
</pre></td>
								<td>&nbsp;&nbsp;&nbsp;</td>
								<td><pre> II INFINITIIVI

 inessiivi    m‰‰r‰tess‰
 instruktiivi m‰‰r‰ten

 Passiivi
 inessiivi    m‰‰r‰tt‰ess‰






   IV INFINITIIVI

   nominatiivi  m‰‰r‰‰minen
   partitiivi   m‰‰r‰‰mist‰
     

   I PARTISIIPPI
   aktiivi      m‰‰r‰‰v‰
   passiivi     m‰‰r‰tt‰v‰

   II PARTISIIPPI
   aktiivi      m‰‰r‰nnyt  
   passiivi     m‰‰r‰tty  









</pre></td>
							</tr>
						</table>

					</div>
				</td>
			</tr></table>		</div>
		<div id="footer"><a href="http://www.oph.fi/"><img src="i/oph_logo_ymmarrasuomea.gif" width="157" height="35" alt="OPH" /></a></div>
	</div>
</body>
</html>
